【裁判字號】    99,裁,3293
【裁判日期】    991209
【裁判案由】    公平交易法
【裁判全文】
最  高  行  政  法  院  裁  定
                                      99年度裁字第3293號
上  訴  人  徐茂箖即信吉西藥房
訴訟代理人  王仁聰  律師
被 上訴 人  行政院公平交易委員會
代  表  人  吳秀明
上列當事人間公平交易法事件，上訴人對於中華民國99年8月24
日臺北高等行政法院99年度簡字第570號判決，提起上訴，本院
裁定如下：
    主  文
上訴駁回。
上訴審訴訟費用由上訴人負擔。
    理  由
一、按對於適用簡易程序之裁判提起上訴或抗告，須經本院許可
    ，且該許可以訴訟事件所涉及之法律見解具有原則性者為限
    ，行政訴訟法第235條定有明文。所謂法律見解具有原則性
    者，係指該事件涉及之法律問題意義重大，而有加以闡釋必
    要之情形而言，非以其對於該訴訟當事人之勝敗有無決定性
    之影響為斷。例如原裁判所適用之行政命令有牴觸法律之虞
    ，或高等行政法院就同類事件所表示之法律見解存在歧異，
    或與本院向來之見解互相牴觸，有由本院確認或統一法律上
    意見之必要等情形屬之。
二、緣高屏地區銷售廣告藥品之藥局被檢舉組成「詠健廣告藥品
    聯誼會」（下稱詠健會），對於廣告藥品為聯合行為。案經
    被上訴人調查結果，詠健會於93年9月間就非處方用藥印發
    建議售價表，就銷售價格有所合意，嗣後並以試買方式稽查
    會員有無遵行合意事項，對從事削價販售及流貨、轉（介）
    貨（引導消費者購買其他藥品）行為之會員，施以罰款、退
    會等之處置，以從事共同維持商品價格，相互約束事業活動
    之聯合行為。又本件涉案之廣告藥品廠商會(下稱廠商會)成
    員尖美藥品有限公司及大田藥品有限公司分別於高屏地區指
    定藥局83家及68家，詠健會會員即分別達前揭二事業指定藥
    局比例達63.85%及77.49%，於○○○區○○○○○路之市占
    率極高，對廣告藥品零售市場有相當程度影響力。該會之聯
    合行為已影響高屏地區廣告藥品市場之供需功能，違反公平
    交易法第14條第1項規定，乃依同法第41條前段規定，以98
    年1月19日公處字第098021號處分書（下稱原處分）命上訴
    人自處分書送達之次日起，應立即停止前項違法行為，並處
    上訴人罰鍰新臺幣（下同）35萬元。上訴人不服關於罰鍰部
    分之處分，循序提起行政訴訟，復對原審法院適用簡易程序
    判決不服，提起上訴。
三、上訴意旨雖主張：原判決混淆平等原則與比例原則，僅就原
    處分有無違反比例原則乙事予以斟酌，對於上訴人所主張之
    平等原則，完全未予斟酌，且未說明不予斟酌之理由，構成
    判決不備理由之違背法令；又被上訴人適用公平交易法施行
    細則第36條作為裁量上訴人罰鍰之標準，顯然違反行政罰法
    第1條及第18條第1項；原判決對於卷內文書拒絕提供上訴人
    閱覽，影響上訴人攻擊防禦權之行使，與高雄高等行政法院
    92年度訴字第1322號、91年度訴字第1054號判決意旨有違，
    故本件所涉及之法律問題意義重大，有加以闡釋及統一解釋
    之必要等語，然原判決已就被上訴人對上訴人處以35萬元罰
    鍰是否適法之重要爭點，詳述其得心證之理由，並就上訴人
    之主張，何以不足採，分別予以指駁甚明。經核前揭上訴理
    由，仍執與起訴意旨雷同且經原判決不採之陳詞，以其主觀
    歧異之見解，就原審訴訟程序之進行及原判決取捨證據、認
    定事實及適用法律之職權行使，指摘為不當，顯未指明本事
    件所涉及法律問題有何意義重大而有加以闡釋必要之情形，
    自難謂其訴訟事件所涉及之法律見解具有原則性之情事。依
    首開規定及說明，其上訴不應許可，應予駁回。
四、依行政訴訟法第249條第1項前段、第104條、民事訴訟法第9
    5條、第78條，裁定如主文。
中    華    民    國    99    年    12    月    9     日
                    最高行政法院第六庭
                        審判長法官  藍  獻  林
                              法官  鄭  小  康
                              法官  廖  宏  明
                              法官  姜  素  娥
                              法官  林  文  舟

以  上  正  本  證  明  與  原  本  無  異
中    華    民    國    99    年    12    月    13    日
                              書記官  邱  彰  德

司法院資訊處製作；財團法人民間司法改革基金會備份。
